臺灣臺中地方法院民事判決
111年度訴字第679號
原      告  源大中機械廠股份有限公司

法定代理人  黃至華  
訴訟代理人  賈俊益律師
複  代理人  曾玲玲律師
被      告  黃計榮  
訴訟代理人  蔡瑞煙律師
上列當事人間請求交付帳冊事件，本院於民國111年8月9日言詞
辯論終結，判決如下：
    主      文
被告應將附表一所示之物品返還予原告。
訴訟費用由被告負擔。
本判決第一項於原告以新臺幣伍拾萬元供擔保後，得假執行。但
被告如以新臺幣壹佰伍拾萬元，為原告預供擔保後，得免為假執
行。
    事實及理由
一、原告起訴主張：被告自民國106年11月23日起擔任原告公司
    之董事長，其任期至110年7月12日改選新任董事長止，依公
    司法第228條、商業會計法第14至19條、第23條前段、第28
    條第1項、第38條等規定，被告於擔任原告公司董事長之期
    間應保管該期間內如附表一所示之物品，而被告既已卸任，
    為此，依民法第541條第1項規定請求被告返還。並聲明如主
    文所示。　
二、被告則於111年6月23日言詞辯論期日當庭表示就原告111年6
    月14日民事準備書㈠暨追加狀所載附表一所示編號1至編號14
    之物品同意返還給原告等語（見本院卷第94頁﹚。
三、法院之判斷：
  ㈠原告主張上揭事實，已據其提出股份有限公司變更登記表、
    源大中機械廠股份有限公司交接資料清冊、客戶收回簽收單
    及被告所提之源大中機械廠股份有限公司董事會議事錄等影
    本在卷為憑，核屬相符，且被告之訴訟代理人復當庭陳稱就
    原告111年6月14日民事準備書㈠暨追加狀所載附表一所示編
    號1至編號14同意返還給原告（見本院卷第118頁），堪認原
    告之主張確為可採。　　
  ㈡按稱委任者，謂當事人約定，一方委託他方處理事務，他方
    允為處理之契約，民法第528條定有明文。次按受任人因處
    理委任事務，所收取之金錢、物品及孳息，應交付於委任人
    ，第541條第1項亦定有明文。依其立法理由：受任人於處理
    委任事務之際，其所收取之金錢、物品及孳息，既因委任之
    故而收取，自屬於委任人所有，至其後均應交付於委任人。
    經查，如附表一所示編號1至14之物品既為被告於擔任原告
    公司董事長任內所保管，且被告亦同意返還，則原告依民法
    第541條第1項規定，請求被告交付如附表一所示編號1至14
    之物品，自屬有據，應予准許。
四、兩造均陳明願供擔保，分別聲請宣告假執行及免為假執行，
    本院經審酌尚無不合，爰分別定相當擔保金額准許之。
五、本件事證已臻明確，兩造其餘攻擊防禦方法及所提證據資料
    ，核與本判決所得心證及結果均不生影響，毋庸逐一論述，
    併此敘明。
六、據上論結，本件原告之訴為有理由，依民事訴訟法第78條、
    第390條第2項、第392條第2項，判決如主文。
中　　華　　民　　國　 111　　年　　 8　　月　　26　　日
                  民事第六庭   法　官　 夏一峯
以上正本係照原本作成
如對本判決上訴，須於判決送達後20日之不變期間內，向本院
提出上訴狀。如委任律師提起上訴者，應一併繳納上訴審裁判
費。
中　　華　　民　　國　 111　　年　　 8　　月　　26　　日
                    　　　　　　書記官　陳建分
附表一：
編號        物                              品  備  註   1 103年度營所稅申報書、401報表、銀行對帳單、財務報表、薪資所得明細、日記帳、分類帳 依原證5   2 103年度傳票及憑證、發票 依原證5   3 104年度營業所得稅申報繳款書、營所稅申報書、401報表、銀行對帳單、財務報表檢查報告、查核報告書、薪資所得明細、計算表、費用明細 依原證5   4 104年度日記帳、分類帳、傳票及憑證、發票、含日記帳及分類帳之光碟 依原證5   5 105年度營所稅申報書、查核報告書 依原證5   6 105年度營所稅申報書、401報表、銀行對帳單、財務報表、財務報表檢查報告、查核報告書、薪資所得明細 依原證5   7 105年度日記帳、分類帳、傳票及憑證、發票 依原證5   8 106年度營所稅申報書、401報表、銀行對帳單、財務報表、財務報表檢查報告、查核報告書、薪資所得明細 依原證5   9 106年度日記帳、分類帳、傳票及憑證、發票 依原證5  10 107年度營所稅申報書、401報表、銀行對帳單、財務報表、檢查人報告書、查核報告書、薪資所得明細、贈與稅申報書 依原證5  11 107年度日記帳、分類帳、傳票及憑證、發票 依原證5  12 108年度營所稅申報書、401報表、銀行對帳單、財務報表、查核報告書、薪資所得明細、出售土地資料之土地增值稅繳納證明、所有權狀 依原證5  13 108年度日記帳、分類帳、傳票及憑證、發票 依原證5  14 106年與眾程公司往來資料、104年眾程公司請款單 依原證5